臺灣板橋地方法院刑事判決　　　　　　　　　　　　九十一年度易字第一二九九號
　　公　訴　人　臺灣板橋地方法院檢察署檢察官
　　被　　　告　甲○○
右列被告因妨害名譽案件，經檢察官提起公訴（九十一年度偵字第五六三二號），本
院判決如左：
    主  文
甲○○連續公然侮辱人，處罰金壹仟元，如易服勞役，以參佰元折算壹日。
    事  實
一、甲○○與乙○○係上、下樓層鄰居，甲○○因懷疑其臺北縣板橋市○○路一五一
    巷十二號住處前停放之小客車車頂之煙蒂係乙○○丟棄，竟基於概括之犯意，連
    續於：(一)民國九十年十一月六日上午六時五十分許，在臺北縣立板橋體育場附近
    ；(二)同年月十五日上午七時五分許，在上址住處前巷道；(三)同年月二十日上午七
    時三十分許，在上址住處前巷道，(四)於同年月二十一日上午六時四十分許，在臺
    北縣立板橋體育附近；(五)同年十二月十二日上午七時二十五分許，在上址前巷道
    等【此部分公訴人漏載】之公共場所，以「雜種」、「操你媽個」、「你不是人
    造的，是狗造的」、「操你媽個Ｂ」等語詞侮辱乙○○。
二、案經乙○○訴由臺北縣政府警察局海山分局移由臺灣板橋地方法院檢察署檢察官
    偵查起訴。
    理  由
一、訊據被告甲○○矢口否認右揭犯行，辯稱略以伊係罵丟煙蒂在伊車上之人，不是
    罵他【指乙○○】，錄音帶聲調不是伊云云。經查：
    (一)、右揭犯罪事實，業據告訴人乙○○於警、偵訊暨本院訊問時指訴綦詳，復有
        錄音帶暨譯文等在卷可稽，且該所舉之錄音帶經本院當庭勘驗【見本院九十
        一年五月二十二日訊問筆錄】錄音內容，查悉確為被告與告訴人間之對話，
        被告則述說如事實欄所示語詞，所辯應係飾卸，核無足採。
    (二)、由前述錄音對照譯文觀之，被告確實有口出如事實欄之言語，且音量足以讓
        不特定之其他人等聽聞，就對話關聯視之，顯係針對告訴人所為。又如事實
        欄之語詞，衡情足以貶抑他人，被告所為，自屬侮辱行為。地點則在體育館
        旁、巷道等處，上開處所確屬多數人或不特定多數人所得出入之場所。從而
        ，被告為前述語詞，係處於多數人所得共見共聞之狀態，應認為已達公然之
        程度。綜上所述，本案事證明確，被告犯行，足以認定。
二、核被告甲○○所為，係犯刑法第三百零九條第一項之公然侮辱罪。其多次犯行，
    時接式同，所犯犯罪構成要件亦復相同，顯係基於概括之犯意而為，為連續犯，
    應依刑法第五十六條之規定，論以一罪，並加重其刑，至告訴人所舉被告有於九
    十一年六月二日亦為妨害名譽情事一節，經查該等與本案原起訴部分，時隔甚遠
    ，應非起訴效力所及，附此敘明。爰審酌被告之犯罪動機係起於上下樓層鄰居相
    處所衍生之不睦所致、所用手段、所生損害及犯罪後坦認犯行與否之態度等一切
    情狀，量處如主文所示之刑，並諭知易服勞役之折算標準。
據上論斷，依刑事訴訟法第二百九十九條第一項前段，刑法第五十六條、第三百零九
條第一項、第四十二條第二項，罰金罰鍰提高標準條例第一條前段、第二條，判決如
主文。
本案經檢察官謝岳龍到庭執行職務。
中      華      民      國    九  十  一    年    六    月    二  十    日
                                  臺灣板橋地方法院刑事第六庭
                                          法  官  黎錦福
右正本證明與原本無異。
如不服本判決，應於判決送達後十日內向本院提出上訴書狀。
                                          書記官  戴尚榮
中      華      民      國    九  十  一    年    六    月  二  十  五  日
附錄本案論罪科刑法條全文：
刑法第三百零九條
公然侮辱人者，處拘役或三百元以下罰金。
以強暴犯前項之罪者，處一年以下有期徒刑、拘役或五百元以上罰金。
